臺灣基隆地方法院刑事判決　　　　　　　 94年度訴字第220號
公　訴　人　　臺灣基隆地方法院檢察署檢察官
被　　　告　　乙○○　　男　3.
指定辯護人　　本院公設辯護人甲○○
上列被告因毒品危害防制條例案件，經檢察官提起公訴（九十四
年度偵字第六一八號），本院判決如下：
    主  文
乙○○連續轉讓第一級毒品，累犯，處有期徒刑捌年。
    事  實
一、乙○○前因違反毒品危害防制條例案件，經台灣基隆地方法
    院以九十二年度訴字第一五二號判決，判處有期徒刑七月，
    於民國九十三年八月八日方縮刑期滿執行完畢，詎仍不知悔
    改，另基於概括之犯意，先後於九十四年一月三日、廿六日
    及卅一日，在其台北縣瑞芳鎮○○街卅巷廿一號住處，連續
    轉讓約０．０二公克，即新台幣（下同）約五百元之第一級
    毒品海洛因三次予丙○○施用，嗣於九十四年二月一日上午
    十時廿分許，先查獲葉瑞里（另案審結）涉犯毒品案後，經
    由葉瑞理帶同員警於同日中午十二時許，至其與乙○○同住
    之上開住處搜索，搜得葉瑞里所有之第一級毒品海洛因十九
    包、分裝杓一個及乙○○所有分裝袋大袋八十八只、中袋十
    一只及小袋三十六只，搜索中員警丁○○並接獲丙○○來電
    找乙○○要五百元之一級毒品，警員即等候其前來一併查獲
    ，因而得悉上情。
二、案經台北縣警察局瑞芳分局報請臺灣基隆地方法院檢察署檢
　　察官偵查起訴。
    理　　由
一、上揭事實，業據被告乙○○於偵查中坦承於九十四年一月間
    拿三次海洛因予丙○○，惟堅決否認販賣犯行，嗣於本院則
    改稱未曾給過丙○○，否認有何販賣或轉讓犯行云云。經查
    ：
    (一)本案係員警經另案嫌犯葉瑞里帶同前往其與被告同住之住
      處搜索時，經警搜扣毒品等相關事証時，復接獲丙○○來
      電稱：「阿聰，我是阿清，我人在國小附近，我要跟你拿
    　五百元，你是否方便？」等語，旋並到場，經警查之經過
      ，業經証人即接獲電話員警丁○○及丙○○結証一致（參
      見本院九十四年五月五日審判筆錄第十三頁及十九頁）。
    (二)至本案三次轉讓毒品犯行，証人丙○○於警詢及偵查中均
      坦承於九十四年一月三日、廿六日及卅一日分別向被告拿
      取三次毒品，而被告於偵查中對質後亦供承交付三次少許
      毒品海洛因予丙○○不諱，二人供証相符（參見九十四年
      度偵字第六一八卷第六十三頁、第八十一頁訊問筆錄），
      嗣証人丙○○於本院改稱於偵查中係因服用解藥精神不濟
      ，所言不實云云，然經本院勘驗偵查中之錄音、錄影，証
      人對檢察官之問話，一問一答，所答內容均與筆錄記載同
      ，且精神無異狀，此經本院勘驗在卷，証人嗣對勘驗結果
      ，亦表無意見。至被告於本院雖稱其於第一次偵查庭所言
      不清楚，但第二次偵查庭所言實在，然其於第二次偵查庭
      亦供承交付丙○○毒品三次不諱參見九十四年度偵字第六
      一八卷第八十一頁訊問筆錄），顯認其與証人丙○○，嗣
      於本院翻稱，分係迴護及飾卸之詞，均不足採，渠二人於
      警訊及偵查中之供証，未及串証，較足採信。
　  (三)如若丙○○未曾向被告拿取毒品，則何以於九十四年二月
      一日，於打電話予被告時，未經詢問，即言「要五百元，
      方便嗎？」，渠二人復無其他商務或經濟往來，若非前已
      有共識，二人如何得悉所言五百元究是何用意？然因被告
      與丙○○二人自小即為舊識，本案如前所述，雖二人均供
      証有轉讓毒品，然查無其他積極証據，足認被告該三次交
      付毒品有何獲利，惟轉讓事証既臻明確，被告犯行堪以認
      定，自應依法論科。
二、核被告所為，係涉犯毒品危害防制條例第八條第一項之轉讓
    第一級毒品罪。被告先後三次轉讓毒品犯行，時間緊接，犯
    罪犯構成要件相同，顯係基於概括犯意反覆為之，應依連續
    犯之規定論以一罪，並加重其刑。又被告前因違反毒品危害
  　防制條例案件，經本院以九十二年度訴字第一五二號判決，
    判處有期徒刑七月，於九十三年八月八日方縮刑期滿執行完
    畢，此有台灣高等法院被告全國前案紀錄表一件在卷可按，
    其於有期徒刑執行完畢後五年內再犯有期徒刑以上之本罪，
    係屬累犯，併應依法遞予加重其刑。爰審酌被告之智識、品
    行，本案與丙○○係友人而為轉讓之犯罪動機、手段，次數
    ，惟轉讓毒品易擴散來源，及其犯後仍飾詞狡卸，態度不佳
    等一切情狀，乃量處如主文之刑，以資懲儆。
三、至扣案放置於煙盒內之第一級毒品海洛因十九包及分裝杓一
    支，被告及同為查獲之葉瑞里於查獲之初及偵查中，均供証
    係葉瑞里所有一致，嗣於法院審理後，因葉瑞里經起訴販賣
    罪嫌，而乙○○經起訴轉讓罪嫌，二人乃同翻稱係被告乙○
    ○所有，顯係互為迴護之詞，要無足採（另葉瑞里販賣毒品
    案亦同此認定，並已諭知沒收在案），至扣案另置於塑膠盒
    內之分裝袋，被告自始供承為其所有，然否認與毒品案有何
    關連，本案復查無其他積極事証，認係供本案犯罪所用或犯
    罪預備之物，乃不予宣告沒收，附此敘明。
四、據上論斷，應依刑事訴訟法第二百九十九條第一項前段，毒
    品危害防制條例第八條第一項，刑法第十一條前段、第五十
    六條、第四十七條，判決如主文。
本案經檢察官王亞樵到庭執行職務。
中　　華　　民　　國　　94　　年　　6 　　月　　27　　日
                  刑事第四庭審判長法　官　陳志祥
                                  法　官　楊皓清
　　　　　　　　　　　　　　　　　法　官　陳玉雲
以上正本證明與原本無異。
對於本件判決如有不服，應於收受送達後10日內，向本院提出上
訴書狀，上訴於臺灣高等法院，並按他造當事人之人數附具繕本
。
中　　華　　民　　國　　94　　年　　6 　　月　　27　　日
                                  書記官  王毓嫻
附錄論罪法條
毒品危害防制條例第8條第1項
轉讓第一級毒品者，處 1 年以上 7 年以下有期徒刑，得併科新
臺幣 1 百萬元以下罰金。
